hu: Kormány kialakítása: Állítható magasságú; Fix; Összecsukható; Nincs; Ellenállásiszalag-fogantyúk; Egyéb
nl: Stuur ontwerp: Verstelbare hoogte; Vast; Opvouwbaar; Geen; Handgrepen met weerstandsbanden; Overig
de: Lenkerdesign: Höhenverstellbar; Fixiert; Faltbar; Keine; Widerstandsband-Griffe; Sonstige
pl: Konstrukcja uchwytów: Z regulacją wysokości; Stały; Składany; Brak; Uchwyty na gumy oporowe; Inne
it: Design del manubrio: Altezza regolabile; Fisso; Pieghevole; Nessuno; Maniglie con fascia di resistenza; Altro
sv: Styrets design: Justerbar höjd; Fast; Hopfällbart; Inget; Handtag för motståndsband; Övrigt
ja: ハンドルバーのデザイン: 高さ調節可能; 固定; 折りたたみ式; なし; レジスタンスバンドハンドル; その他
en: Handlebar design: Adjustable height; Fixed; Foldable; None; Resistance band handles; Other
zh-CN: 车把设计: 高度可调; 固定; 可折叠; 无; 阻力带手柄; 其他
zh-TW: 把手設計: 高度可調; 固定式; 可摺疊; 無; 阻力帶把手; 其他
ru: Конструкция руля: С регулировкой высоты; Фиксированный; Складной; Нет; Ручки-эспандеры; Другое
pt-PT: Design do guiador: Altura ajustável; Fixa; Dobrável; Nenhum; Pegas de banda de resistência; Outro
vi: Thiết kế tay lái: Có thể điều chỉnh độ cao; Cố định; Có thể gấp gọn; Không có; Tay cầm dây kháng lực; Khác
ro-RO: Designul ghidonului: Înălțime ajustabilă; Fix; Pliabil; Fără; Mânere pentru bandă de rezistență; Altele
lt-LT: Vairo dizainas: Reguliuojamo aukščio; Fiksuotas; Sulankstomas; Nėra; Pasipriešinimo gumų rankenos; Kita
da: Design af styr: Justerbar højde; Fast; Sammenklappelig; Ingen; Håndtag til træningselastik; Andet
fr: Conception du guidon: Hauteur réglable; Fixe; Pliable; Aucune; Poignées à bandes de résistance; Autre
hr-HR: Dizajn upravljača: Podesiva visina; Fiksno; Sklopivo; Bez; Ručke elastične trake; Ostalo
ko: 핸들바 디자인: 높이 조절식; 고정식; 접이식; 없음; 저항 밴드 핸들; 기타
nb: Styredesign: Justerbar høyde; Fast; Sammenleggbar; Ingen; Håndtak for treningsstrikk; Annet
es: Diseño del manillar: Altura ajustable; Fijo; Plegable; Ninguno; Mangos para banda de resistencia; Otro
sk-SK: Konštrukcia uchopovacej lišty: Nastaviteľná výška; Pevný; Skladací; Žiadny; Rukoväte na odporové gumy; Iné
bg-BG: Дизайн на кормилото: Регулируема височина; Фиксиран; Сгъваем; Няма; Дръжки с ластици за съпротивление; Друго
th: การออกแบบแฮนด์: ปรับความสูงได้; ยึดติดกับที่; พับได้; ไม่มี; ที่จับยางยืดออกกำลังกาย; อื่นๆ
pt-BR: Design do apoio para as mãos: Altura ajustável; Fixo; Dobrável; Nenhum; Pegas com faixa de resistência; Outro
fi: Ohjaustangon muotoilu: Säädettävä korkeus; Kiinteä; Taitettava; Ei mitään; Vastuskuminauhakahvat; Muu
sl-SI: Zasnova krmila: Nastavljiva višina; Fiksno; Zložljivo; Brez; Ročaji za elastične trakove; Drugo
el: Σχεδιασμός τιμονιού: Ρυθμιζόμενο ύψος; Σταθερό; Αναδιπλούμενο; Κανένα; Λαβές για λάστιχα αντίστασης; Άλλο
cs: Design řídítek: S nastavitelnou výškou; Pevný; Skládací; Žádný; S madly z odporových gum; Jiný
tr: Gidon tasarımı: Ayarlanabilir yükseklik; Sabit; Katlanabilir; Yok; Direnç bandı sapları; Diğer